臺灣雲林地方法院民事裁定　　　　　　
110年度抗字第14號
抗  告  人  家有生物科技有限公司即華達生物科技有限公司即
            華葳醫學美容科技有限公司

法定代理人  楊有家  


相  對  人  玉山商業銀行股份有限公司


法定代理人  黃男州  
關  係  人  黃世直  
上列抗告人因與相對人玉山商業銀行股份有限公司間拍賣抵押物
事件，抗告人對於民國110年4月27日本院110年度司拍字第24號
裁定提起抗告，本院裁定如下：
    主  文
抗告駁回。
抗告程序費用新臺幣壹仟元由抗告人負擔。
    理  由
一、按最高限額抵押權人於債權已屆清償期而未受清償者，得聲
    請法院拍賣抵押物，就其賣得價金而受清償，民法第881條
    之17準用第873條定有明文。而抵押權人依此規定聲請拍賣
    抵押物，係屬非訟事件，法院所為准駁之裁定，無確定實體
    法上法律關係存否之效力，只須從形式上審查其抵押權已經
    依法登記，且抵押債權已屆清償期而未受清償，法院即應為
    准許拍賣抵押物之裁定。至其抵押權或所擔保之債權是否確
    係存在等實體事項，並非法院於拍賣抵押物事件中所得審查
    ，是對於實體上法律關係有爭執之人，為求保護其權利，僅
    得另行提起訴訟，以求解決，不得於聲請法院拍賣抵押物事
    件程序中加以爭執或提起抗告請求不准拍賣，而阻止抵押權
    之實行（最高法院51年第5次民刑庭總會會議決議㈢及51年台
    抗字第269號裁判意旨可資參照）。
二、抗告意旨略以:相對人對於抗告人之債權，已經本院110年度
    重訴字第11號民事裁定敗訴確定，相對人之債權並不存在，
    其聲請拍賣抵押物應屬不合法。又相對人以楊有家為抗告人
    之法定代理人並聲請拍賣抵押物，亦屬不合法。故本院110
    年度司拍字第24號民事裁定(下稱系爭裁定)，實為不合法，
    應予以廢棄等語，為此提起本件抗告，請求廢棄原裁定。
三、經查，相對人即債權人主張抗告人分別於民國①100年9月1日
    、②102年2月18日以附表所示不動產，做為抗告人及第三人
    楊有家即楊有德與相對人間債務之擔保，設定登記最高限額
    新臺幣（下同）①1,200萬元、②6,600萬元之抵押權，擔保債
    務人對抵押權人現在（包括過去所負現在尚未清償）及將來
    在抵押權設定契約書所定最高限額內所負之債務，包括借款
    、透支、貼現、買入光票、墊款、承兌、委任保證、開發信
    用狀、進出口押匯、票據、保證、信用卡契約、應收帳款承
    購契約、衍生性金融商品交易契約及特約商店契約，而抗告
    人於102年2月23日邀同楊有家即楊有德、楊有康擔任連帶保
    證人，向相對人借款①5,000萬元、②500萬元，債務人均未依
    約繳納本息，依約定所欠債務已視為全部到期，目前尚欠相
    對人①39,183,792元、②1,396,751元及其利息、違約金未給
    付；又楊有家即楊有德於③105年5月4日向相對人借款③500萬
    元，亦未依約繳納本息，依約定系爭債務亦已視為全部到期
    ，該部分尚欠相對人本金③1,889,916元及其利息、違約金未
    給付；另楊有家即楊有德向相對人申辦信用卡使用，現今仍
    積欠本金④197,896元及其利息、違約金未給付，因上開①～④
    債務，均已屆期，而上開債務人均未依約清償，為此聲請裁
    定拍賣抵押物等語，業據相對人提出他項權利證明書、抵押
    權設定契約書暨其他約定事項、借款契約、本票、授權書、
    授信約定書、信用卡申請書、授信交易明細表、信用卡債權
    計算書等影本及土地、建物登記謄本等為證，原裁定據以准
    許相對人拍賣抵押物之聲請，經核於法並無不合。至於抗告
    人固提出上開抗告意旨，惟本院110年4月6日所為110年度重
    訴字第11號民事裁定，係以相對人經命補正逾期未繳裁判費
    ，其起訴不合法而駁回其訴，並無就相對人對抗告人之債權
    是否確實存在為實體判斷，抗告人以上開裁定認定相對人對
    其債權不存在，顯有誤解；又抗告人之法定代理人為楊有家
    ，此有經濟部商工登記公示資料查詢服務在卷可憑，且聲請
    拍賣抵押物裁定事件，屬非訟事件，本院僅為形式審查而不
    為實體審查，應逕以公示資料為據。從而，系爭裁定並無不
    合法。依首開規定及說明，兩造間債權債務關係是否確實存
    在及抗告人之法定代理人是否確為楊有家，屬實體法上之爭
    執，非本件拍賣抵押物事件之非訟程序所得審究，抗告人如
    對此存有爭議，應另行提起訴訟，以資解決。從而，原裁定
    既無違誤之處，抗告意旨請求廢棄原裁定並駁回相對人拍賣
    抵押物之聲請，為無理由，自應予駁回。
四、據上論結，本件抗告為無理由，依非訟事件法第21條第2項
    、第24條第1項、第46條，民事訴訟法第495條之1第1項、第
    449條第1項、第95條、第78條，裁定如主文。
中　　華　　民　　國　　110 　年　　7 　　月　　 2　　日
                  民事第一庭  審判長法  官  曾鴻文
　　　　　　　　　  
                                    法  官  蔣得忠

                                    法  官  廖國勝 
以上正本係照原本作成。
如不服本裁定，僅得於收受本裁定正本送達後10日內，以適用法
規顯有錯誤為理由並委任律師或具有律師資格之人為訴訟代理人
，向本院提出再抗告狀；委任有律師資格者，另應附具律師資格
證書及釋明委任人與受任人間有民事訴訟法第466條之1第1項但
書或第2項所定關係之釋明文書影本（須附繕本一份，並繳納再
抗告裁判費新臺幣1,000元）。
中　　華　　民　　國　　110 　年　　7 　　月　　 2　　日
                                    書記官　林曉佩
附表：土地　　　　　　　　　　　                110年度抗字第14號         編號 　土　　　地　　　坐　　　落　　　     面　　積 權利範圍 備  考  縣　市 鄉鎮市區 段 小段 地 號　 平方公尺    １ 雲林縣 斗六市 斗六  159-196 18 1分之1   ２  雲林縣 斗六市 斗六  159-197 128 1分之1   ３  雲林縣 斗六市 斗六  159-202 72 1分之1  

附表：建物                                               110年度抗字第14號         編 號 建號 基地坐落 建物門牌 建築主要材料及房屋層 數    樓層面積（平方公尺）  權  利  範  圍 備考       各        層 合計   １ 2594 雲林縣○○市○○段0000000地號 雲林縣○○市○○街0號 住商用、鋼筋混凝土造、8層 一層52.36 二層127 三層129.5 四層129.5 五層129.5 六層129.5 七層129.5 八層129.5 騎樓58.8 電梯樓梯間9.31 地下層114.26 1138.73 1分之1  ２ 2595 雲林縣○○市○○段0000000○0000000地號 雲林縣○○市○○街0○0號 住商用、鋼筋混凝土造、8層 一層57.99 二層72.87 三層75.22 四層75.22 五層75.22 六層75.22 七層75.22 八層75.22 騎樓12.84 電梯樓梯間20.12機械房20.12 地下層68.98 704.24 1分之1